---
title: "Suivi du chat forestier"
date: 2024-06-05
include-in-header:
  - text: |
      <link rel="stylesheet" href="https://cdnjs.cloudflare.com/ajax/libs/font-awesome/6.0.0-beta3/css/all.min.css">
---

:::::::::::::: {.columns}
::: {.column width="75%"}

<a href="chat.xlsx" class="btn btn-primary" download>
  <i class="fas fa-file-arrow-down"></i> Télécharger la fiche
</a>

# Description

Présent au sud et à l’est de l’Ile-de-France, le chat forestier est protégé depuis 1979. Son abondance et sa répartition sont étudiés dans le cadre du réseau PMCC. Cependant, des études plus spécifiques sont parfois menées, utilisant des pièges à des points définis.


## Objectif

Identifier les zones de présence de l'espèce et évaluer le degré d'hybridation avec le chat domestique

## Utilisation

Les résultats des observations sont valorisés en cartes d’abondance et de répartition, articles scientifiques et rapports. Evaluation de l’état de conservation dans le cadre de la directive DHFF.
:::
::: {.column width="5%"}
:::
::: {.column width="20%"}


<b>Animation nationale</b>:<br>Paul hurel<br><br><b>Suivi scientifique</b>:<br>Yoann Bressan<br>Sandrine Ruette<br><br>Animateur régional:<br>Cédric Mondy

<b>Partenaires</b>

ONF<br>ARB<br>Conseils départementaux (ENS)<br>Réserve de la Bassée<br>Ile-de-France Nature<br>CPIE Boucles de la Marne
:::
::::::::::::::

# Le suivi

## Localisation
:::::::::::::: {.columns}
::: {.column width="67%"}

```{r, echo=FALSE}
FichesSRC::creer_carte(
  departements = '77, 91',
  region = '11',
  stations = NA,
  web = TRUE
  )
```

:::
:::{.column width="3%"}
:::
:::{.column width="30%"}
### Type de suivi
Secteurs d'étude d'environ 100km²  comprenant des lisières forestières au contact de prairies. <br>Chaque secteur est suivi par un minimum de six dispositifs
:::
::::::::::::::
## Temporalité
:::::::::::::: {.columns}
::: {.column width="67%"}


```{r, echo=FALSE}
FichesSRC::creer_calendrier('12,1,2,3')
```


:::
::: {.column width="5%"}
:::
::: {.column width="28%"}
Relevés toutes les deux semaines pendant 3 mois
:::
::::::::::::::

# Logistique

## Rôles
:::::::::::::: {.columns}
::: {.column width="33%"}
<b>National</b>

Animation<br>Validation des observations<br>Analyses génétiques<br>Base de données
:::
::: {.column width="33%"}
<b>Régional</b>

Animation<br>Valorisation
:::
::: {.column width="33%"}
<b>Départemental</b>

Prospections<br>Recueil de signalement<br>Saisie des données
:::
::::::::::::::

## Compétences et formations

:::::::::::::: {.columns}
::: {.column width="35%"}

```{r, echo=FALSE, fig.width=3, fig.height=1}
FichesSRC::creer_graphe_expertise('Maitrise', '1')
```


:::
::: {.column width="5%"}
:::
::: {.column width="60%"}
Formation de 3 jours sur les petits et moyens carnivores et l'utilisation de l'outil rezo-pmcc
:::
::::::::::::::


## Correspondants

## Protocole
:::::::::::::: {.columns}
::: {.column width="60%"}
### Principe

Signalement de collision:<br>- Récupération de tissus et envoi pour analyse<br><br>Suivi pièges photographiques:<br>- Pose de dispositifs (piège photo + piège à poil + attractif à base de valériane)<br>- Relevés des photos et poils éventuels<br>- Stérilisation du piège à poil et recharge en attractif
:::
::: {.column width="5%"}
:::
::: {.column width="35%"}
### Matériel

Signalement de collision:<br>- kit de prélèvement PMCC (gants, tube Eppendorf, alcool, ciseaux)<br>- fiche adaptée<br><br>Suivi pièges photographiques:<br>- pièges photographiques<br>- brosses métalliques (pièges à poils)<br>- attractif à base de valériane<br>- gants, pinces à épiler, enveloppes<br>- fiche adaptée
:::
::::::::::::::

## Les données

:::::::::::::: {.columns}
::: {.column width="60%"}
### Saisie

Saisie des observations sur l'application Rezo-PMCC (pour les observations annexes: saisie sur Rezo-PMCC ou Oison en fonction des espèces)<br><br>Transmission des prélèvements à la DRAS pour analyses génétiques<br><br>Validation des observations sur photo sur la base du phénotype
:::
::: {.column width="5%"}
:::
::: {.column width="35%"}
### Diffusion

SINP national (<a href='https://openobs.mnhn.fr'>https://openobs.mnhn.fr</a>) ou régional (<a href='https://geonature.arb-idf.fr/geonature/'>https://geonature.arb-idf.fr/geonature/</a>)
:::
::::::::::::::

<hr>

<div class="card">
  <b>En savoir plus</b><br>
  <a href="https://professionnels.ofb.fr/fr/doc-fiches-especes/chat-forestier-felis-silvestris-silvestris">Fiche Espèce</a><br>
  <a href="https://oai-gem.ofb.fr/exl-php/document-affiche/ofb_recherche_oai/OUVRE_DOC/49974?fic=doc00073302.pdf">Plaquette de présentation de l'étude</a><br>
  <a href="https://youtu.be/UopppCJfUHA?feature=shared">Vidéo en collaboration avec le MNHN</a><br>
  <a href="https://ged.ofb.fr/share/page/site/etude-chat-forestier-idf/dashboard">Site Alfresco de l'étude</a><br>
  <a href="https://ged.ofb.fr/share/s/sY4zG36QS1aDJ34fKNlrhw">Protocole</a><br>
  
</div>
