---
title: "Obstacles à l'Ecoulement"
include-in-header:
  - text: |
      <link rel="stylesheet" href="https://cdnjs.cloudflare.com/ajax/libs/font-awesome/6.0.0-beta3/css/all.min.css">
format:
  html:
    toc: true
    toc-title: "Menu"
---

<a href="obstacles_ecoulement.xlsx" class="btn btn-primary" download>
  <i class="fas fa-file-arrow-down"></i> Télécharger la fiche
</a>

<small>Fiche éditée le 2024-06-06</small>

# Description

:::::::::::::: {.columns}
::: {.column width="70%"}
Le ROE permet d’avoir une information spatialisée sur les obstacles à l’écoulement des cours d’eau d’origine humaine (caractéristiques, usages, gestion). Cette information peut être complétée dans la BDOE.


## Objectif

Collecter des informations objectives sur le nombre, la localisation et les caractéristiques des obstacles à l'écoulement sur les cours d'eau

## Utilisation

Elaboration d’un référentiel national et un socle commun d’information. Estimer la pression ouvrage sur les cours d'eau. <br>Suivi des politiques de restauration de la continuité écologique<br>Calcul d’indicateurs de continuité écologique
:::
::: {.column width="5%"}
:::
::: {.column width="25%"}


<b>Animation nationale</b>: Karl Kreutzenberger<br><br><b>Animation régionale</b>:<br>Cédric Mondy<br><br><b>Assistance</b>:<br><a href='mailto:assistance.geobs@ofb.gouv.fr'>assistance.geobs@ofb.gouv.fr</a>

<b>Partenaires</b>

Agence de l'eau<br>DRIEAT<br>Syndicats de rivière<br>Fédérations de pêche
:::
::::::::::::::

# Le suivi

## Localisation
:::::::::::::: {.columns}
::: {.column width="67%"}

```{r, echo=FALSE}
FichesSRC::creer_carte(
  departements = '75,77,78,91,92,93,94,95',
  region = '11',
  stations = NA,
  web = TRUE
  )
```

:::
:::{.column width="3%"}
:::
:::{.column width="30%"}
### Type de suivi

:::
::::::::::::::
## Temporalité
:::::::::::::: {.columns}
::: {.column width="67%"}


```{r, echo=FALSE}
FichesSRC::creer_calendrier('Inventaire:1,2,3,4,5,6,7,8,9,10,11,12
Hauteur de chute:5,6,7,8,9')
```


:::
::: {.column width="5%"}
:::
::: {.column width="28%"}
Opportuniste ou plannifié<br><br>A l'étiage pour la caractérisation des hauteurs de chute
:::
::::::::::::::

# Logistique

## Rôles
:::::::::::::: {.columns}
::: {.column width="33%"}
<b>National</b>

Animation<br>Base de données
:::
::: {.column width="33%"}
<b>Régional</b>

Coordination<br>Contribution à l'évaluation des politiques publiques mises en place au niveau du bassin<br>Formation
:::
::: {.column width="33%"}
<b>Départemental</b>

Animation locale<br>Saisie<br>Validation
:::
::::::::::::::

## Compétences et formations

:::::::::::::: {.columns}
::: {.column width="35%"}

```{r, echo=FALSE, fig.width=3, fig.height=1}
FichesSRC::creer_graphe_expertise('Formé', '1')
```


:::
::: {.column width="5%"}
:::
::: {.column width="60%"}
Outil Géobs:<br>- Consultation: sur demande<br>- Saisie: Information dispensée par les agents de la DR<br>- Validation: Correspondants continuité formés
:::
::::::::::::::


## Correspondants

## Protocole
:::::::::::::: {.columns}
::: {.column width="60%"}
### Principe


:::
::: {.column width="5%"}
:::
::: {.column width="35%"}
### Matériel

<br>- Fiche terrain<br>- GPS<br>- Appareil photo<br>- Mire ou autre équipement permettant de mesurer la hauteur de chute
:::
::::::::::::::

## Les données

:::::::::::::: {.columns}
::: {.column width="60%"}
### Saisie

Saisie sur GéObs (<a href='https://geobs.eaufrance.fr/'>https://geobs.eaufrance.fr/</a>)<br><br>Validation obligatoire par un agent de l'OFB disposant du profil validation
:::
::: {.column width="5%"}
:::
::: {.column width="35%"}
### Diffusion

Sandre:<br><a href='http://www.sandre.eaufrance.fr'>http://www.sandre.eaufrance.fr</a>
:::
::::::::::::::

<hr>

<div class="card">
  <b>En savoir plus</b><br>
  <a href="https://www.ofb.gouv.fr/la-continuite-ecologique-des-cours-deau">La continuité écologique des cours d'eau</a><br>
  <a href="https://professionnels.ofb.fr/fr/doc-dataviz/dataviz-mieux-connaitre-ouvrages-qui-jalonnent-nos-cours-deau">Dataviz nationale</a><br>
  
  <a href="\\ad.intra\dfs\COMMUNS\REGIONS\IDF\DR\05_CONNAISSANCE\ROE\04_Bilans">Bilans (serveur DR)</a><br>
  <a href="https://professionnels.ofb.fr/fr/node/387">La méthode ICE</a><br>
  
</div>
