---
title: "Observatoire National de l’écosystème prairie de fauche"
include-in-header:
  - text: |
      <link rel="stylesheet" href="https://cdnjs.cloudflare.com/ajax/libs/font-awesome/6.0.0-beta3/css/all.min.css">
---

:::::::::::::: {.columns}
::: {.column width="70%"}
<a href="onepf.xlsx" class="btn btn-primary" download>
  <i class="fas fa-file-arrow-down"></i> Télécharger la fiche
</a>

<small>Fiche éditée le 2024-07-24</small>

:::
::: {.column width="5%"}
:::
::: {.column width="25%"}


:::
::::::::::::::


:::::::::::::: {.columns}
::: {.column width="65%"}
# Description

L’ONEPF a été crée avec le constat que les périodes de fenaisons de plus en plus précoces et l’altération des prairies de fauches sont défavorables aux nombreuses d’oiseaux qui l’utilisent pour la reproduction.


## Objectif

Suivi de l’avifaune prairiale et de l’évolution de la gestion des prairies de fauche. Echantillonnage de référence nationale. Etude de l’impact de la fauche sur les populations d’avifaune prairiale.

## Utilisation

Orientation des politiques publiques agro –environnementales, programmes de recherche, études complémentaires. 
:::
::: {.column width="5%"}
:::
::: {.column width="30%"}
# Animation
<small>
<b>Animation nationale</b>:<br>xxxx<br><br><b>Suivi scientifique</b>:<br>Laurence CURTET<br><br><b>Animation régionale</b>:<br>Samuel DEMBSKI

<b>Partenaires</b>

Fédération de chasse<br>LPO
</small>
:::
::::::::::::::

# Le suivi

## Localisation
:::::::::::::: {.columns}
::: {.column width="67%"}

```{r, echo=FALSE}
FichesSRC::creer_carte(
  departements = '77',
  region = '11',
  stations = NA,
  web = TRUE
  )
```

:::
:::{.column width="3%"}
:::
:::{.column width="30%"}
### Type de suivi
Stations d’une aire de 200m autour d’un point de la prairie de fauche (environ 12 ha chacun.)
:::
::::::::::::::
## Temporalité
Tous les ans: <br>- Relevés des calendriers de fenaison :  évaluation du pourcentage fauché. 20 juin, 1er juillet, 15 juillet (+- 2 jours).<br>- Comptage visuel et auditif des oiseaux : Indice ponctuel d’abondance (IPA), 2 fois.<br><br>Tous les 5 ans: <br>Relevés de végétation et enquête agricole .


```{r, fig.height=2, fig.width=9, echo=FALSE}
FichesSRC::creer_calendrier('Calendrier fenaison:6,7
IPA:4,5,6
Relevé de végétation:5,7', web = TRUE)
```


# Logistique

## Rôles
:::::::::::::: {.columns}
::: {.column width="33%"}
<b>National</b>

Animation
:::
::: {.column width="33%"}
<b>Régional</b>

Coordination
:::
::: {.column width="33%"}
<b>Départemental</b>

Prospection<br>Saisie des données
:::
::::::::::::::

## Compétences et formations

:::::::::::::: {.columns}
::: {.column width="35%"}

```{r, echo=FALSE, fig.width=3, fig.height=1}
FichesSRC::creer_graphe_expertise('Maitrise', '1')
```


:::
::: {.column width="5%"}
:::
::: {.column width="60%"}

:::
::::::::::::::


## Protocole
:::::::::::::: {.columns}
::: {.column width="60%"}
### Principe

La méthode retenue est celle des Indices Ponctuels d’Abondance (I.P.A.), adaptée ici au cas <br>particulier des oiseaux prairiaux qui sont mieux détectables visuellement que les oiseaux forestiers. <br>Cette méthode est surtout orientée vers l’échantillonnage des peuplements de passereaux<br>Le nombre d’individus par espèce est recensé par un observateur immobile, au centre de chaque station, pendant une durée de 15 minutes. <br>Les oiseaux sont repérés soit à la jumelle, soit par leurs cris ou leurs chants. <br>Le recensement en un même point est à réaliser deux fois chaque année, dans la première puis la seconde moitié de la saison de nidification (avant la fenaison). 
:::
::: {.column width="5%"}
:::
::: {.column width="35%"}
### Matériel

Général:<br>- Fiches de terrain<br>- jumelles<br><br>Relevés de végétation:<br>- Mètre<br>- Quadrillage
:::
::::::::::::::

## Les données

:::::::::::::: {.columns}
::: {.column width="60%"}
### Saisie


:::
::: {.column width="5%"}
:::
::: {.column width="35%"}
### Diffusion

<br>- Bulletin de liaison de l'ONEPF<br>- Articles scientifiques
:::
::::::::::::::

<hr>

<div class="card">
  <b>En savoir plus</b><br>
  <a href="https://outardecanepetiere.fr/le-plan-national-d-actions/le-3e-plan-national-d-actions-2020-2029">PNA Outarde canepière (2020-2029)</a><br>
  
  
  <a href="\\ad.intra\dfs\COMMUNS\REGIONS\IDF\DR\05_CONNAISSANCE\ONEPF\01_Documentation"> Protocole et fiches (Serveur DR)</a><br>
  
  
</div>
