---
title: "Réseau Petits et méso-carnivores"
include-in-header:
  - text: |
      <link rel="stylesheet" href="https://cdnjs.cloudflare.com/ajax/libs/font-awesome/6.0.0-beta3/css/all.min.css">
---

<small>Fiche éditée le 2024-06-06</small>

:::::::::::::: {.columns}
::: {.column width="75%"}

<a href="pmc.xlsx" class="btn btn-primary" download>
  <i class="fas fa-file-arrow-down"></i> Télécharger la fiche
</a>

# Description

Le réseau Petits et mésocarnivores (PMC) suit l’évolution de la répartition des populations de 14 espèces de carnivores en France métropolitaine, aux statuts règlementaires et de conservation variés. Les connaissances acquises grâce à ce réseau interne permettent à l’Office français de la biodiversité (OFB) d’apporter une expertise technique et scientifique sur ces espèces à tous les niveaux : départemental, régional, national et européen


## Objectif

<br>- Suivre l’évolution de l’aire de répartitions des 14 espèces, la dynamique de certaines populations et améliorer les connaissances sur leur écologie.<br>- Former et partager les connaissances sur l’écologie de ces espèces.<br>- Apporter une expertise technique et des conseils pour la gestion des espèces, évaluer la mise en œuvre des règlementations.

## Utilisation

<br>- Rapportages européens (DHFF, EEE)<br>- Listes rouges de l'UICN<br>- Classement 'Espèces susceptibles d'occasionner des dégâts (ESOD)'<br>
:::
::: {.column width="5%"}
:::
::: {.column width="20%"}


<b>Animation nationale</b>:<br>Paul Hurel<br><br><b>Suivi scientifique</b>:<br>Yoann Bressan<br><br><b>Référence technique</b>:<br>Laurence Henry<br><br><b>Animation régionale</b>:<br>Cédric Mondy

<b>Partenaires</b>


:::
::::::::::::::

# Le suivi

## Localisation
:::::::::::::: {.columns}
::: {.column width="67%"}

```{r, echo=FALSE}
FichesSRC::creer_carte(
  departements = '75,77,78,95,91, 92,93,94',
  region = '11',
  stations = NA,
  web = TRUE
  )
```

:::
:::{.column width="3%"}
:::
:::{.column width="30%"}
### Type de suivi
Opportuniste
:::
::::::::::::::
## Temporalité
:::::::::::::: {.columns}
::: {.column width="67%"}


```{r, echo=FALSE}
FichesSRC::creer_calendrier('1,2,3,4,5,6,7,8,9,10,11,12')
```


:::
::: {.column width="5%"}
:::
::: {.column width="28%"}
Opportuniste
:::
::::::::::::::

# Logistique

## Rôles
:::::::::::::: {.columns}
::: {.column width="33%"}
<b>National</b>

Animation<br>Base de données
:::
::: {.column width="33%"}
<b>Régional</b>

Animation<br>Formation
:::
::: {.column width="33%"}
<b>Départemental</b>

Observations<br>Recueil de signalement<br>Saisie des données
:::
::::::::::::::

## Compétences et formations

:::::::::::::: {.columns}
::: {.column width="35%"}

```{r, echo=FALSE, fig.width=3, fig.height=1}
FichesSRC::creer_graphe_expertise('Maitrise', '1')
```


:::
::: {.column width="5%"}
:::
::: {.column width="60%"}
Formation de 3 jours sur les petits et moyens carnivores et l'utilisation de l'outil rezo-pmcc
:::
::::::::::::::


## Correspondants

## Protocole
:::::::::::::: {.columns}
::: {.column width="60%"}
### Principe


:::
::: {.column width="5%"}
:::
::: {.column width="35%"}
### Matériel

En général:<br>- Accès à l'outil Rezo-PMCC (appli smartphone ou site internet)<br><br>Prélèvement tissu pour analyse génétique:<br>- kit de prélèvement PMCC (gants, tube Eppendorf, alcool, ciseaux)<br>- fiche adaptée
:::
::::::::::::::

## Les données

:::::::::::::: {.columns}
::: {.column width="60%"}
### Saisie

Saisie des observations sur l'application Rezo-PMCC (<a href='https://geo.ofb.fr/rezopmcc'>https://geo.ofb.fr/rezopmcc</a>)<br><br>Pour les espèces d'identification délicate ou en limite/en dehors de leur aire de distribution: validation manuelle, utilisation possible de la génétique
:::
::: {.column width="5%"}
:::
::: {.column width="35%"}
### Diffusion

Articles de recherche<br>Portail cartographique: <a href='https://professionnels.ofb.fr/fr/node/1089'>https://professionnels.ofb.fr/fr/node/1089</a>
:::
::::::::::::::

<hr>

<div class="card">
  <b>En savoir plus</b><br>
  <a href="https://professionnels.ofb.fr/fr/reseau-petits-meso-carnivores">Page du réseau</a><br>
  
  
  <a href="\\ad.intra\dfs\COMMUNS\REGIONS\IDF\DR\05_CONNAISSANCE\PMC\ESOD"> Documents sur les classements ESOD (serveur DR)</a><br>
  
  
</div>
